【裁判字號】    99,簡上,23
【裁判日期】    990225
【裁判案由】    傷害
【裁判全文】
臺灣桃園地方法院刑事判決              99年度簡上字第23號
上  訴  人
即  被  告  乙○○
上列上訴人即被告因傷害案件，不服本院98年度壢簡字第2329號
，中華民國98年11月24日第一審刑事簡易判決（聲請簡易判決處
刑案號：臺灣桃園地方法院檢察署98年度偵字第12120 號），提
起上訴，本院管轄之第二審地方法院合議庭判決如下：
    主  文
上訴駁回。
    事  實
一、乙○○於民國98年3 月28日下午3 時48分許，在桃園縣平鎮
    市○○路136 巷口，因與甲○○發生行車糾紛而心生不滿，
    竟基於傷害人身體之犯意，持地上所拾石塊毆打甲○○，致
    其受有頭部外傷、顏面撕裂傷（約4 公分）、右手肘鈍挫傷
    、頸（聲請書誤載為「頭」）部鈍挫傷等傷害。甲○○旋即
    就醫並報警查獲。
二、案經被害人甲○○訴由桃園縣政府警察局平鎮分局報請臺灣
    桃園地方法院檢察署檢察官聲請簡易判決處刑。
    理  由
一、上開犯罪事實，業據被告乙○○於警詢、偵訊、本院準備程
    序、審理時坦認不諱（見偵卷第4 至7 、30至31頁，本院卷
    第19頁反面、第32頁反面），核與證人即告訴人甲○○指訴
    被害情節相符（見偵卷第10至15、30至31頁），並有壢新醫
    院診斷證明書、桃園縣政府警察局平鎮分局平鎮派出所受理
    刑事案件報案三聯單、受理各類案件紀錄表、車籍查詢─基
    本資料詳細畫面各乙紙在卷可稽（見偵卷第17、23頁），足
    認被告前揭具任意性之自白核與事實相符，而屬可信。綜上
    所述，本件事證明確，被告傷害犯行洵堪認定，應依法論科
    。
二、核被告所為，係犯刑法第277 條第1 項之傷害罪。原審以被
    告傷害犯罪事證明確，援引刑事訴訟法第449 條第1 項前段
    、第454 條第2 項，刑法第277 條第1 項，刑法施行法第1
    條之1 第1 項、第2 項前段等規定，並審酌被告僅因行車糾
    紛與告訴人發生爭執，不思循以正當管道解決紛爭，竟傷害
    告訴人，對告訴人造成之傷害非微，惟犯後坦承犯行，態度
    尚可，兼衡其犯罪之動機、目的、手段且亦尚未與告訴人達
    成和解等一切情狀，量處拘役50日，並依刑法第41條第1 項
    前段規定，諭知如易科罰金以新臺幣1,000 元折算1 日，經
    核原審認事用法，洵無不當，量刑亦稱妥適。被告上訴指摘
    量刑過重云云，惟按量刑之輕重，係屬事實審法院得依職權
    自由裁量之事項，苟已斟酌刑法第57條各款所列情狀，而未
    逾越法定刑度，不得遽指為違法。原判決就被告犯罪情節，
    已在事實欄明白認定及於理由欄詳加論斷，就刑罰裁量職權
    之行使，既未逾越法律所規定之範圍，亦無濫用權限之情形
    ，自不得認其量刑有何不當，被告上訴為無理由，應予駁回
    。
據上論斷，應依刑事訴訟法第455 條之1 第1 項、第3 項、第36
8 條，判決如主文。
本案經檢察官陳仁傑到庭執行職務。
中    華    民    國    99    年    2    月    25    日
                  刑事第九庭審判長法  官  吳為平
                                  法  官  林玉蕙
                                  法  官  蘇琬能
以上正本證明與原本無異。
不得上訴。
                                  書記官  何伊羚
中    華    民    國    99    年    2     月    25    日

司法院資訊處製作；財團法人民間司法改革基金會備份。
